【裁判字號】    99,易,73
【裁判日期】    990302
【裁判案由】    竊盜
【裁判全文】
臺灣苗栗地方法院刑事判決                99年度易字第73號
公  訴  人  臺灣苗栗地方法院檢察署檢察官
被      告  甲○○
輔  佐  人  乙○○○
即被告之母            號
上列被告因竊盜案件，經檢察官提起公訴（98年度偵字第6394號
），本院判決如下：
    主  文
甲○○共同犯毀越門扇夜間侵入住宅竊盜罪，累犯，處有期徒刑
拾月。
    事  實
一、甲○○前因竊盜案件，經本院判處有期徒刑8 月確定，嗣經
    減為有期徒刑4 月確定，於民國96年7 月16日執行完畢（構
    成累犯）。詎其猶不知悔改，復與不詳年籍之成年男性1 人
    ，共同基於為自己不法所有之犯意聯絡及行為之分擔，於98
    年10月3 日凌晨2 時12分許之夜間，在苗栗縣苗栗市○○里
    ○○路52號「劉秀嫚花坊」，持用不詳之工具，破壞大門鎖
    後侵入該住宅，經翻箱倒櫃竊取丙○○○所有電腦1 組、螢
    幕1 組、現金新臺幣（下同）2 百元及鑰匙一批等物，得手
    後，以不詳方式處置該贓物牟利。嗣於同日凌晨4 時50分許
    ，丙○○○發覺失竊，經報警並採集現場辦公桌遺留之指紋
    ，核與甲○○之指紋相符，而循線查獲。
二、案經苗栗縣警察局苗栗分局報告臺灣苗栗地方法院檢察署檢
    察官偵查起訴。
    理  由
一、本件被告甲○○對於下列供述證據、非供述證據的證據能力
    均不爭執（參審卷99年2 月9 日準備程序筆錄第3 頁、99年
    2 月9 日審判筆錄第2 至3 頁），且無違法取得或顯不可信
    之情形，本院自得將之採為認定本件犯罪事實存否之證據，
    附此敘明。
二、訊據被告甲○○否認有竊盜犯行，辯稱：有一個朋友請伊載
    他回家，伊就騎機車載他回去了。伊有在案發現場用手扶在
    桌上等朋友，但是等了五、六分鐘朋友沒有來，伊就跑掉了
    ，沒有拿東西等語。
三、惟查：
  (一)證人即被害人丙○○○證稱：於98年10月3 日凌晨4 時50分
    許，在伊所開設位於苗栗縣苗栗市○○里○○路52號「劉秀
    嫚花坊」，發覺大門的喇叭鎖被破壞，進入店內行竊，被竊
    走電腦1 組、螢幕1 組、現金2 百元及鑰匙一批等語（參偵
    卷第5 至7 頁）。
  (二)警員於「劉秀嫚花坊」辦公桌上採集數枚指紋，指紋編號1
    指紋1 枚，輸入電腦比對再由人工確認結果，與內政部警政
    署刑事警察局檔存之被告甲○○指紋卡之右中指指紋相符，
    此有內政部警政署刑事警察局98年11月6 日刑紋字第098015
    3557號鑑驗書1 份、現場指紋採證照片8 張在卷可佐（參同
    上偵卷第11至16頁）。參酌被告甲○○陳稱於98年10月3 日
    因朋友的拜託，伊騎機車載朋友到花店，伊有拉抽屜來看。
    有使用0000000000號行動電話，但只會接電話，不太會回答
    等語（參偵卷第35至36頁），復斟酌卷附0000000000號行動
    電話通聯紀錄（參偵卷第32頁）及現場照片所示，可見被告
    於98年10月3 日凌晨2 時12分許之夜間，與一位不詳姓名年
    籍的成年友人，在苗栗縣苗栗市○○里○○路52號「劉秀嫚
    花坊」，持用不詳之工具，破壞大門鎖後侵入該住宅，經翻
    箱倒櫃後，竊取丙○○○所有電腦1 組、螢幕1 組、現金2
    百元及鑰匙一批等物。嗣於同日凌晨4 時50分許，丙○○○
    發覺失竊，經報警並採集現場辦公桌遺留之指紋，檢驗後發
    現與被告甲○○之指紋相符等事實。
  (三)至被告甲○○辯稱係應朋友的請求載朋友回家，沒有偷東西
    等語。然查，「劉秀嫚花坊」大門的喇叭鎖，遭不詳物品破
    壞等情，業經被害人丙○○○證述明確，且有現場照片2 張
    在卷可佐（參偵卷第11頁），上址果若真係其友人住處，友
    人回家何須將大門喇叭鎖破壞，方可進入屋內？且翻箱倒櫃
    後，搬走電腦1 組、螢幕1 組等物，由此足見其此節辯解為
    虛。
  (四)綜上，被告甲○○上述辯解，均為臨訟卸責之詞，不足為採
    。此外，復有內政部警政署刑事警察局98年11月6 日刑紋字
    第0980153557號鑑驗書1 份、現場指紋採證照片8 張、苗栗
    縣警察局苗栗分局處理住宅竊盜案件現場堪察紀錄表、苗栗
    縣警察局苗栗分局現場勘查報告（參偵卷第10、第17至18頁
    ）及受理刑事案件報案三聯單各1 份（參偵卷第8 頁）、電
    話通聯紀錄1 份在卷可考，其竊盜犯行，洵堪認定。
四、核被告甲○○所為，係犯刑法第321 條第1 項第1 款、第2
    款之毀越門扇夜間侵入住宅竊盜罪。又查，其與上述不詳姓
    名的成年男子，就前述加重竊盜行為，具有犯意聯絡與行為
    分擔，應論以共同正犯。又查，被告甲○○前因竊盜案件，
    經本院判處有期徒刑8 月確定，嗣經減為有期徒刑4 月確定
    ，於96年7 月16日執行完畢，此有臺灣高等法院被告前案紀
    錄表1 份在卷可考。是其於上述有期徒刑執行完畢後，5 年
    內故意再犯本件上述有期徒刑以上的罪，為累犯，應依刑法
    第47條第1 項規定，加重其刑。爰審酌被告有數次竊盜前科
    紀錄，此有臺灣高等法院被告前案紀錄表1 份在卷可考，但
    其仍不知警惕，為貪圖私利，而為前述加重竊盜行為，實不
    可取。再斟酌被告犯罪的動機、目的、手段、所生損害，及
    斟酌其否認犯行等一切情狀，並考量檢察官的具體求刑，量
    處如主文所示之刑。
據上論斷，依刑事訟訴法第299 條第1 項前段，刑法第28條、第
321 條第1 項第1 款、第2 款、第47條第1 項，判決如主文。
本案經檢察官林俊杰到庭執行職務。
中    華    民    國    99    年    3     月    2     日
                  刑事第一庭  法  官  呂曾達
以上正本證明與原本無異。
如不服本判決，應於收受送達後10日內向本院提出上訴書狀（應
敘述具體理由並附繕本）。上訴書狀如未敘述理由，應於上訴期
間屆滿後20日內補提理由書於本院。
                              書記官  劉容辰
中    華    民    國    99    年    3     月    2     日
附錄本案論罪科刑法條：
中華民國刑法第321條
（加重竊盜罪）
犯竊盜罪而有左列情形之一者，處 6 月以上、 5 年以下有期徒
刑：
一、於夜間侵入住宅或有人居住之建築物、船艦或隱匿其內而犯
    之者。
二、毀越門扇、牆垣或其他安全設備而犯之者。
三、攜帶兇器而犯之者。
四、結夥三人以上而犯之者。
五、乘火災、水災或其他災害之際而犯之者。
六、在車站或埠頭而犯之者。

司法院資訊處製作；財團法人民間司法改革基金會備份。
